臺灣高等法院民事裁定　　　　　　　　　94年度再抗字第26號
再審聲請人　甲○○
上列再審聲請人因與再審相對人乙○○間確定執行費用額事件，
對於中華民國94年2月23日本院94年度再抗字第6號所為確定裁定
，聲請再審，本院裁定如下：
    主      文
聲請駁回。
聲請費用由再審聲請人負擔。
    理      由
一、本件再審聲請意旨略以：再審聲請人於94年1月26日提出前
    開再審聲請時，已具體表明本院93年度再抗字第84號確定裁
    定所根據之漏水鑑定與事實不符，鑑定人則涉有虛偽鑑定，
    並具體提出事實說明，因而有民事訴訟法第496條第1項第10
    款規定之再審事由。本院94年度再抗字第6號再審裁定未依
    再審聲請狀為具體審酌，即為與卷內資料不符之駁回裁定，
    顯有裁判不依卷內證據之違法，而有民事訴訟法第496條第1
    項第1款適用法規顯有錯誤之再審事由。又鑑定人之鑑定報
    告書及庭上鑑定說明，均刻意隱瞞事實真相為虛偽陳述，有
    民事訴訟法第496條第1項第10款之違法，而前訴訟程序法院
    對於再審聲請人於答辯狀陳述4樓漏水事實情狀及理由，未
    加以斟酌，致判決認定理由與事實不符，而有民事訴訟法第
    496條第1項第13款之再審事由。為此提起本件再審之聲請，
    求為廢棄本院94年度再抗字第6號裁定，並駁回再審相對人
    之前審聲請云云。
二、聲請再審，依民事訴訟法第507條準用同法第501條第1項第4
    款之規定，應表明再審之理由。所謂表明再審理由，係指必
    須敘明確定裁定有何合於法定再審事由之具體情形而言。否
    則其聲請即屬不合法，且毋庸命其補正，逕行駁回之。（最
    高法院60年度台抗字第688號、64年度台聲字第76號判例參
    照）。又當事人聲請再審，聲明係對某件裁定為再審，但其
    再審訴狀理由，指摘該確定裁定以前之再審裁判如何違法部
    分，不能認係對所聲請再審裁定之再審理由，法院無一一論
    斷之必要（最高法院86年台聲字第172號裁定要旨參照）。
三、本件再審聲請人曾對於93年12月14日本院93年度再抗字第84
    號裁定聲請再審，業經本院於94年2月23日以94年度再抗字
    第6號裁定駁回在案，再審聲請人復於94年4月1日對前開本
    院94年度再抗字第6號確定裁定聲請本件再審，揆諸前開說
    明，其據以提起再審之理由，應就本院94年度再抗字第6號
    確定裁定有何法定再審事由加以指述，若有再審理由，始可
    進而就在此之前之確定裁判有無再審理由為審查至明。
四、惟查：
(一)聲請人於前開本院94年度再抗字第6號聲請再審事件中，僅
    係重複主張相對人及前、後鑑定師涉違反民事訴訟法第496
    條第1項第10款之虛偽陳述情事，故本院前開裁定乃以「本
    件再審聲請人對本院93年度再抗字第84號確定裁定聲請再審
    ，僅泛言本件因相對人及前、後鑑定師虛偽陳述，導致板橋
    地方法院91年度簡上字第107號民事判決認定之事實與真相
    不符云云，並未表明該確定裁定有任何符合民事訴訟法第49
    6條第1項所列各款法定再審事由．顯難認其再審之聲請為合
    法。」等語，駁回其再審之聲請（見該裁定理由欄），聲請
    人既未指摘本院93年度再抗字第84號裁定有何再審事由，則
    本院94年度再抗字第6號裁定以前開事由駁回之，於法並無
    違誤。聲請人於本件泛指前開裁定有違反民事訴訟法第496
    條第1項第1款之事由，再提起本件再審，自乏所據。
(二)聲請人另於狀內所敘各節無非係重複執指摘前訴訟程序即臺
    灣板橋地方法院91年度簡上字第107號確定判決為陳明，而
    非就本院94年度再抗字第6號確定裁定表明符合何項再審理
    由，揆諸上開判例，顯難認其再審聲請為合法。
五、據上論結，本件再審之聲請不合法，爰裁定如主文。
中　　華　　民　　國　　94　　年　　4　　月　　13　　日
                  民事第15庭審判長法  官  許正順
                                  法  官  張  蘭
                                  法  官  翁昭蓉
正本係照原本作成。
不得抗告。
中　　華　　民　　國　　94　　年　　4 　　月　　14　　日
　　　　　　　　　　　　　　　　　書記官  鐘秀娥
